【裁判字號】    90,訴,23
【裁判日期】    900227
【裁判案由】    強盜
【裁判全文】
臺灣桃園地方法院刑事判決                              九十年度訴字第二三號
    公  訴  人  臺灣桃園地方法院檢察署檢察官
    被      告  丙○○
    指定辯護人  本院公設辯護人丁○○
右列被告因強盜案件，經檢察官提起公訴（八十九年度偵字第一九三六０號），本院
判決如左：
    主      文
丙○○攜帶兇器竊盜未遂，累犯，處有期徒刑肆月，如易科罰以佰元折算壹日。
    事      實
一、丙○○曾因傷害、毀損案件，於民國八十八年七月六日經本院判處有期徒刑五月
    、三月，應執行有期徒刑六月，八十八年十一月十七日易科罰金執行完畢。尚不
    知悔改，復於八十九年十二月二十日下午五時許，行經桃園縣中壢市○○路六四
    號，甲○○開設之「鑫麗玲銀樓」前，見店內恰空無一人，適其因生活困頓，謀
    生無著，值此，認有機可趁，竟萌生竊盜之念，遂基於意圖為自己不法所有之犯
    意，順手拿取遭人丟置於路旁，可用以敲、擊或刺傷人之身體，加害人之生命，
    客觀上具有危險性，得充為兇器之鐵條一支，以之猛敲該銀樓之櫥窗，亟欲竊取
    櫥窗內之金飾。幸該櫥窗係裝設強化玻璃，不致輕易擊碎，且在上址銀樓前騎樓
    下擺設蛋糕攤之乙○○見狀，旋與數名路人衝上前去將之制伏並送警究辦，丙○○始未得逞。
二、案經桃園縣警察局中壢分局報請台灣桃園地方法院檢察署檢察官偵查起訴。
    理      由
一、右揭事實，迭據被告丙○○於警訊、偵查及本院調查、審理時，供承不諱，並經
    被害人甲○○及證人乙○○於警訊，證人即當時站在店門口之該銀樓之店員戊○○於警訊及本院審理時，各指述或證述甚詳，且有現場照片四幀在卷及鐵條一支
    扣案可稽。再觀諸扣案之該支鐵條，係呈細長條狀，材質堅硬，若持之敲、擊或
    刺向人體，對人之身體、生命安全顯可造成危害，核情，自屬兇器之一種。次查
    ，甲○○於警訊指稱：我看到我弟弟乙○○衝過來，把一名男子（指被告）抓住
    ，後來又看到好幾名路人也靠上去一起壓著歹徒等語（見偵卷第八頁及反面），
    顯意謂被告旋遭乙○○及多名路人趨前將之壓制制伏，要無反抗餘地之情，此復
    徵之證人戊○○於本院審理時結證稱：當被告敲（櫥）窗時，乙○○及四、五個
    路人一起衝上來捉被告，架著被告：：：應該是沒有人被打，被告被架住，沒有
    掙扎、逃脫行為，也沒見被告打任何人，那四、五個人分別自被告後面及側面撲
    過來捉住被告等語，即述明被告係隨遭多人分從背面及側面將之制服，殊無回擊
    之餘暇及能力，當即乖乖就範，聽憑處置之情益明。職是，被告於警訊、偵查中
    ，證人乙○○於警訊時，各供述或陳明「當時有扭打」云云，諒係為以簡言短語
    描述此種多人合力圍捕之過程因而遣詞用字有誤致與實情有所出入，非可採信，
    由是，自未能指被告當時有對乙○○施以積極不法腕力反擊之強暴行為，應予敘
    明。綜述，本件事證已明，被告犯行洵堪認定，應依法論科。
二、核被告所為，係犯刑法第三百二十一條第二項、第一項第三款之攜帶兇器竊盜未
    遂罪。公訴人因誤認被告有當場對乙○○施以強暴之情事，指其係犯同法第三百
    二十九條第準強盜罪，顯有未洽，起訴法條應予變更。被告曾有如事實欄所載之
    犯罪科刑執行情形，有台灣桃園地方法院檢察署刑案資料查註紀錄表、台灣高等
    法院被告全國前案紀錄表各一份在卷足佐。其受有期徒刑執行完畢後，於五年內
    再犯有期徒刑以上之本罪，為累犯，應依法加重其刑。再者，被告已著手於攜帶
    兇器竊盜犯行之實施，因該銀樓之櫥窗係裝設強化玻璃，不致輕易擊碎，且旋遭
    多人合力圍捕之意外障礙，始未得逞，為障礙未遂，爰依刑法第二十六條前段規
    定，減輕其刑。前開刑之加減，並應依法先加重後減輕之。爰審酌被告犯罪動機
    、目的、手段、所生危害及犯後態度等一切情狀，量處如主文所示之刑。末按，
    刑法所定得易科罰金之要件，業於被告行為後修正，並於九十年一月十日經總統
    公布，同年月十二日起施行。修正後刑法第四十一條第一項規定犯最重本刑為五
    年以下有期徒刑以下之刑之罪，而受六個以下有期徒刑或拘役之宣告者，即得易
    科罰金，較諸修正前刑法第四十一條所定僅犯最重本刑為三年以下有期徒刑以下
    之刑之罪始得易科罰金之規定有利於被告，職是，依刑法第二條第一項前段之規
    定，自應適裁判時之法律，因之，爰依修正後刑法第四十一條第一項規定，併諭
    知易科罰金之折算標準。
三、扣案之鐵條一支雖為供被告竊盜犯罪所用之物，惟其僅暫時取用該支鐵條，並無
    將之據為己有之意，此經被告於本院審理時承明，顯難認該支鐵條係屬被告所有
    ，又非違禁物，係法自不得宣告沒收，末此敘明。
據上論斷，應依刑事訴訟法第二百九十九條第一項前段、第三百條，第三百二十一條
第一項第三款、第二項、第二十六條前段、第四十七條、修正後刑法第四十一條第一
項，罰金罰鍰提高標準條例第二條，判決如主文。
本案經檢察官何嘉仁到庭執行職務。
中      華      民      國    九十      年      二      月    二十七    日
                              臺灣桃園地方法院刑事第三庭
                                  法  官  蔡榮澤
右正本證明與原本無異。
如不服本判決，應於判決送達後十日內向本院提出上訴狀( 應附繕本 )，上訴於
臺灣高等法院。
                                    書記官   劉德壽
中        華        民        國   九十   年   三   月    十四    日
附本件論罪科刑依據之法條：
刑法第三百二十一條
犯竊盜罪而有左列情形之一者，處六月以上五年以下有期徒刑：
一、於夜間侵入住宅或有人居住之建築物、船艦或隱匿其內而犯之者。
二、毀越門扇、牆垣或其他安全設備而犯之者。
三、攜帶兇器而犯之者。
四、結夥三人以上而犯之者。
五、乘火災、水災或其他災害之際而犯之者。
六、在車站或埠頭而犯之者。
前項之未遂犯罰之。


司法院資訊處製作；財團法人民間司法改革基金會備份。
